【裁判字號】    97,消債更,1134
【裁判日期】    971024
【裁判案由】    更生事件
【裁判全文】
臺灣臺南地方法院民事裁定          97年度消債更字第1134號
債  務  人  甲○○
                        巷61.
上列當事人聲請消費者債務清理事件，本院裁定如下：
    主  文
債務人甲○○自民國九十七年十月二十四日十七時起開始更生程
序。
    理  由
一、按債務人不能清償債務或有不能清償之虞，且無擔保或無優
    先權之債務總額未逾新臺幣（下同）1200萬元者，於法院裁
    定開始清算程序或宣告破產前，得向法院聲請更生。法院開
    始更生程序之裁定，應載明其年、月、日、時，並即時發生
    效力，消費者債務清理條例第3條、第42條第1項、第45條第
    1項定有明文。
二、本件債務人主張：債務人現每月收入約37,065元，負債總額
    為5,974,081元，其中無擔保或無優先權之債務共1,049,081
    元，名下財產僅有現值2,075,276元之不動產，負債顯然超
    過資產甚多。債務人每月收入僅37,065元，但房貸本息就要
    29,000元，僅餘約8,000元，尚須生活支出，實已無法達成
    債權銀行所提之方案，因而協商不成立。債務人雖從事營業
    ，但每月營業額未超過20萬元，復未經法院裁定開始清算程
    序或宣告破產，爰向本院聲請更生等語。
三、債務人主張其現每月收入約37,065元，負債總額為5,974,08
    1元，其中無擔保或無優先權之債務共1,049,081元，名下財
    產僅有現值2,075,276元之不動產。債務人雖從事營業，但
    每月營業額未超過20萬元，業據提出債權人清冊、財團法人
    金融聯合徵信中心當事人查詢個人資料（信用報告）、財產
    及收入狀況說明書、財政部台灣省南區國稅局財產歸屬資料
    清單、財政部台灣省南區國稅局95年、96年度綜合所得稅各
    類所得資料清單、薪資證明為證，堪認債務人確已達不能清
    償債務或有不能清償之虞之程度。
四、按債務人對於金融機構因消費借貸、自用住宅借款、信用卡
    或現金卡契約而負債務，在聲請更生或清算前，應提出債權
    人清冊，以書面向最大債權金融機構請求協商債務清償方案
    ，並表明共同協商之意旨，消費者債務清理條例第151條第1
    項定有明文。債務人主張其曾於97年6月11日向最大債權金
    融機構中國信託商業銀行股份有限公司申請債務協商，惟協
    商不成立，業據提出前置協商不成立通知書為證，自堪信為
    真實。
五、綜上所述，債務人雖從事營業，然每月營業額未超過20萬元
    ，其已達不能清償債務或有不能清償之虞之程度，其中無擔
    保或無優先權之債務，在1200萬元以下。債務人曾向最大債
    權金融機構中國信託商業銀行股份有限公司請求協商債務清
    償方案，惟協商不成立，且未經法院裁定開始清算程序或宣
    告破產，又查無消費者債務清理條例第6條第3項、第8條或
    第46條各款所定駁回更生聲請之事由存在，則債務人聲請更
    生，應屬有據，爰裁定如主文。
中    華    民    國    97    年    10    月    24    日
              民事第一庭    法      官  蘇正賢
上為正本係照原本作成
本件不得抗告
本裁定已於97年10月24日17時公告。
中    華    民    國    97    年    10    月    24    日
                            書  記  官  陳美萍


司法院資訊處製作；財團法人民間司法改革基金會備份。
